【裁判字號】    98,易,61
【裁判日期】    980326
【裁判案由】    妨害公務等
【裁判全文】
臺灣板橋地方法院刑事判決                98年度易字第61號
公  訴  人  臺灣板橋地方法院檢察署檢察官
被      告  甲○○
上列被告因妨害公務等案件，經檢察官提起公訴（97年度偵字第
33397號），本院判決如下：
    主  文
甲○○傷害人之身體，處有期徒刑伍月，如易科罰金，以新臺幣
壹仟元折算壹日。
    事  實
一、甲○○於民國97年11月24日12時29分許，進入設址臺北縣三
    峽鎮○○路3號之「五聖宮」內，適臺北縣政府警察局三峽
    分局（下稱三峽分局）偵查隊隊長許清事率同分隊長李明華
    、偵查佐曾祥麟、王正雄因另案於該處訪查宮主黃添成，而
    依法執行公務中，嗣甲○○趨近後，李明華即向甲○○出示
    服務證並表明其等為員警，並要求甲○○出示身分證件，惟
    甲○○不願配合，亦不滿在旁之王正雄對其口頭勸誡而與之
    發生爭執，詎其明知王正雄係依法執行職務之公務員，竟基
    於妨害公務及傷害之犯意，先拿起置於現場屬五聖宮所有之
    之電風扇朝王正雄頭部丟擲（毀損部分，未據告訴），許清
    事見狀即下令以現行犯將之逮捕，並從後予以抱住，當王正
    雄上前質問為何對其丟擲電風扇時，甲○○再以腳踢王正雄
    之右腿，而以上開方式對依法執行職務之公務員施以強暴，
    並使王正雄受有頭皮挫傷血腫及右大腿鈍挫傷等傷害。
二、案經臺北縣政府警察局新莊分局報請暨王正雄訴請臺灣板橋
    地方法院檢察署檢察官偵查起訴。
    理  由
一、訊據被告王正雄固坦承於上開時、地與告訴人王正雄發生爭
    執，並對之丟擲電風扇及以腳踢其右腿致其受傷等情，惟矢
    口否認有何妨害公務之犯行，辯稱：當時並不知告訴人王正
    雄是警察云云。經查：
（一）上揭事實，業據證人即告訴人王正雄於偵審中指訴、證述
      綦詳，核與證人即三峽分局員警李明華、曾祥麟於偵審中
      證述之情節相符，並有載明告訴人王正雄受有頭皮挫傷血
      腫及右大腿鈍挫傷等傷害之財團法人恩主公醫院乙種診斷
      證明書1件附卷可稽。
（二）又證人即告訴人王正雄及證人李明華、曾祥麟於偵審中均
      明確證稱當時李明華曾對被告出示服務證，表明其等為警
      察等情，亦與證人即被告員工鍾鎮壕於警詢及偵查中證述
      當時有位警察出示證件欲查詢其與被告身分資料之情節相
      符；參以上開三峽分局偵查隊隊長許清事、分隊長李明華
      、偵查佐曾祥麟等人，當時係與證人即告訴人王正雄一同
      執行職務，被告焉有不知王正雄亦為警察之理﹖
    綜上所述，被告所辯不知證人即告訴人王正雄為警察乙節，
    純係卸責之詞，不足採信。罪證明確，被告犯行堪以認定。
二、查被告對於依法執行職務之公務員王正雄，以丟擲電風扇及
    腳踢之方式施以強暴，致其受傷之行為，核係觸犯刑法第13
    5 條第1 項之對於公務員依法執行職務時，施強暴罪及同法
    第277 條第1 項之傷害罪。又被告所犯上開二罪，係以一行
    為而同時觸犯之，為想像競合犯，應依刑法第55條規定，從
    一重之傷害罪處斷（起訴意旨認為對於公務員依法執行職務
    時，施強暴罪較重，而請求論以該罪，容有誤會）。爰審酌
    被告之品行、智識程度、犯罪之目的、以丟擲電風扇及腳踢
    方作為施強暴之手段，對公權力及執法人員所造成之傷害、
    危害程度，以及被告犯罪後之態度等一切情狀，量處如主文
    所示之刑，以示懲儆，並諭知易科罰金之折算標準。
據上論斷，應依刑事訴訟法第299 條第1 項前段，刑法第135 條
第1 項、第277 條第1 項、第55條、第41條第1 項前段，刑法施
行法第1 條之1 第1 項、第2 項前段，判決如主文。
本案經檢察官賴建如到庭執行職務。
中    華    民    國    98    年    3     月    26    日
                  刑事第二庭  法  官  趙義德
上列正本證明與原本無異。
如不服本判決，應於判決送達後10日內敘明上訴理由，向本院提
出上訴狀 (應附繕本) ，上訴於臺灣高等法院。其未敘述上訴理
由者，應於上訴期間屆滿後20日內向本院補提理由書「切勿逕送
上級法院」。
                              書記官  王君倚
中    華    民    國    98    年    3     月    31    日
附錄本案論罪科刑法條全文：
刑法第135條第1項：
對於公務員依法執行職務時，施強暴脅迫者，處三年以下有期徒
刑、拘役或3 百元以下罰金。
刑法第277條第1項：
傷害人之身體或健康者，處三年以下有期徒刑、拘役或一千元以
下罰金。


司法院資訊處製作；財團法人民間司法改革基金會備份。
